臺灣高等法院臺南分院刑事裁定　　　　100年度聲字第2號
聲　請　人
即　被　告　張均志
上列聲請人即被告因民國99年度上訴字第1128號偽造文書等案件
，聲請具保停止羈押，本院裁定如下：
    主  文
聲請駁回。
    理  由
一、本件被告張均志因犯詐欺、行使偽造公文書及僭行公務員職
    權等案件，前經本院認為犯刑法第339條、第211條、第216
    條、第158條之罪，嫌疑重大，且有反覆實施之虞，具刑事
    訴訟法第101條之1第1項第7款之情形，非予羈押，顯難進行
    審判或執行，而有羈押之必要，於民國99年12月9日執行羈
    押。
二、聲請意旨略以：(一)被告就犯罪參與程度、獲利金額較其他被
    告為低，也願意坦承交代並盡力與被害人達成和解共識，且
    本案主嫌陳宏誌既已到案並羈押禁見中，已無與其勾串或藉
    保在外再與其實施詐騙之可能性。(二)被告就參與之基本事實
    皆已認罪，且被告並無使用假名、假身份，又未下車與被害
    人接觸，故無編織任何謊言，並會積極配合檢方偵辦主嫌陳
    宏誌。(三)被告如蒙具保，會返家從事水電工作，以資賠償被
    害人，又被告因退伍不久，誤交損友而誤入歧途，經看守所
    教化師的指導，深感後悔，衷心希望司法能給被告一個自新
    的機會云云。
三、按法院為羈押之裁定時，其本質上係屬為保全被告使刑事訴
    訟程序得以順利進行，或為保全證據，或為擔保嗣後刑之執
    行程序，或為防止被告反覆施行同一犯罪，而對被告實施剝
    奪其人身自由之強制處分，法院僅須在外觀上審查被告犯罪
    嫌疑是否重大，及有無賴此保全偵、審程序進行或執行而為
    此強制處分之必要，關於羈押原因之判斷，尚不適用訴訟上
    之嚴格證明原則，只需檢察官提出之證據在形式上足以證明
    被告犯罪嫌疑為已足。又刑事訴訟法第101條之1所定之預防
    性羈押，係因考慮該條所列各款犯罪，一般而言，對於他人
    生命、身體、財產有重大之侵害，對社會治安破壞甚鉅，而
    其犯罪性質，從實證之經驗而言，犯罪行為人大多有一而再
    、再而三反覆為之的傾向，故為避免此種犯罪型態之犯罪行
    為人，在同一社會環境條件下，再次興起犯罪之意念而再為
    同一之犯罪，因此透過拘束其身體自由之方式，避免其再犯
    ，是法院依該條規定決定是否應予羈押時，並不須有積極證
    據，足認其確實準備或預備再為同一之犯罪，而僅須由其犯
    罪之歷程觀察，其於某種條件下已經多次犯下該條所列之罪
    行，而該某種條件，現在正存在於被告本身或其前犯罪之外
    在條件並未有明顯之改善，而可使人相信在此等環境下，被
    告有可能再為同一犯罪之危險，即可認定有反覆實施該條犯
    罪之虞。至於有無羈押之必要，則由法院以上述羈押之目的
    依職權為目的性之裁量為其裁量標準，除被告犯罪嫌疑已屬
    重大外，自當基於訴訟進行程度、犯罪性質、犯罪實際情狀
    及其他一切情事，審慎斟酌有無上開保全或預防目的，依職
    權妥適裁量，俾能兼顧國家刑事追訴、刑罰權之順暢執行及
    人權保障。
四、經查：
  (一)本案被告即聲請人張均志因犯偽造文書等案件，業經原審法
    院判決其犯有詐欺、行使偽造公文書及僭行公務員職權之罪
    ，並應執行有期徒刑4年在案。本院於移審接押時即審酌全
    案卷證各情及被告犯罪之歷程，認被告涉犯之犯罪情節，顯
    屬犯罪嫌疑重大；且被告所涉係組織詐騙集團共同以偽造地
    檢署公文書等方式，假冒戶政事務所人員、警員及檢察官等
    公務人員，佯稱被害人帳戶遭人冒用涉及詐欺洗錢，需將帳
    戶內金錢提出交付檢察官做暫時性資金凍結等說詞，向被害
    人詐取金錢，且本案詐騙集團分工細緻並有多位共犯尚未查
    獲，足見仍有未遭查獲之人而得以繼續與被告共同行騙，復
    審酌被告所涉詐騙金額甚鉅，如准予停止羈押，被告仍有可
    能再次加入詐欺集團共同犯罪，足認被告仍有相當誘因反覆
    實施同一犯罪之虞，羈押原因尚未消滅。又從被告犯罪之性
    質，以行使偽造公文書、詐欺之方法騙取被害人財物，破壞
    民眾對司法機構出具公文書之信賴，對社會秩序危害匪淺，
    自有羈押之必要，仍認應予繼續羈押。
  (二)聲請意旨以被告坦承犯行，涉案程度不高，且主嫌陳宏誌已
    羈押禁見，無勾串共犯之可能云云。惟查，被告涉犯之偽造
    文書等罪嫌，縱因同案共犯多人，分擔犯罪行為，而有各人
    參與情節輕重之分，然羈押與否之考量因素，僅以被告本身
    是否具有法律明定之羈押事由為依據，而非於共犯間比較涉
    案輕重、所獲利益多寡之結果而為區分應否羈押之標準，故
    尚難以此即謂被告無羈押之必要。
  (三)聲請意旨雖稱被告係誤交損友，已深感悔悟，且有意與被害
    人達成和解，而無反覆實施同一犯罪之虞云云，仍無礙於本
    院認定其有反覆實施同一犯行之可能，是其所辯，尚難採信
    。至於聲請意旨以其個人事業及家庭因素為由，聲請具保停
    止羈押乙節，核與得否具保停止羈押之要件無涉。復次，本
    件被告所犯刑法第339條、第210條、第216條之罪，均為最
    重本刑5年以下有期徒刑之罪，與刑事訴訟法第114條第1款
    規定不得駁回聲請具保停止羈押之情形未合，此外，亦無刑
    事訴訟法第114條第2款、第3款所列情形，併此敘明。
五、綜上，被告之羈押原因尚未消滅，所請具保停止羈押，自難
    准許，應予駁回。
中    華    民    國   100    年    1     月    5     日
                  刑事第七庭    審判長法  官  李文福
                                      法  官  顏基典
                                      法  官  陳顯榮
以上正本證明與原本無異。
如不服本裁定，應於收受本裁定後五日內向本院提出抗告狀。
                                      書記官  劉岳文
中    華    民    國   100    年    1     月    5     日